【裁判字號】    89,易,3902
【裁判日期】    891031
【裁判案由】    傷害
【裁判全文】
臺灣高雄地方法院刑事判決                        八十九年度易字第三九二號
    公  訴  人  臺灣高雄地方法院檢察署檢察官
    被      告  丑○○
    選任辯護人  康進益
    被      告  丁○○
右列被告因傷害案件，經檢察官提起公訴（八十九年度偵字第一六九三六號），本院
判決如左：
    主  文
丁○○共同連續傷害人之身體，處有期徒刑參月，如易科罰金，以參佰元折算壹日。
丑○○無罪。
    事  實
一、緣丁○○與已成年之丙○○、洪志強、陳峰義等人係熟識，因陳峰義等人日前在
    高雄縣路竹鄉某撞球場處遭不詳人士毆打，經子○○告知其友人丁○○後，商議
    擬至高雄縣路竹各處尋找當時挑釁之人以討回公道，乃於八十九年六月二十三日
    二十二時四十分許，由洪志強、丙○○騎機車互載，陳峰義則騎機車搭載丁○○
    ，四人同至高雄縣路竹鄉○○村○○路五○五之一號代天宮前，見庚○○、己○○、壬○○、戊○○、癸○○等人在該處聊天，誤以為係日前毆打陳峰義之人，
    四人竟基於共同傷害之概括犯意連絡，（丙○○、洪志強、陳峰義等人未據起訴
    ）下車分持安全帽、及隨手拾撿之木棍等物，（均未扣案）共同下手毆打庚○○
    、壬○○，致庚○○因而受有頭部外傷併腦震盪、腦水腫、左頭顱顳骨骨折、右
    腿挫傷併皮下淤血三Ｘ一公分；右頂部頭皮撕裂傷七Ｘ三公分、左手背指挫傷併
    皮下血腫四Ｘ三公分、左小腿挫擦傷四Ｘ三公分、左前臂擦挫傷三Ｘ三公分併皮
    下淤血六Ｘ四公分之傷害；壬○○則受有頭部裂傷三Ｘ一公分、胸部挫傷三Ｘ四
    公分之傷害。戊○○見狀先行跑走並未成傷。四人隨即揚長離去。旋經壬○○等
    人報警始悉上情。
二、案經被害人庚○○、壬○○訴由高雄縣警察局湖內分局報請台灣高雄地方法院檢
    察署檢察官偵查起訴。
    理  由
壹、有罪部份：
一、右揭事實業據被告丁○○供認不諱，核與共犯丙○○、陳峰義於本院庭訊時所供
    承以及證人己○○、癸○○、戊○○等人於偵查、及本院審訊時供述之情節相符
    ，並經告訴人壬○○、庚○○於警訊、偵查、及本院庭訊時指訴詳甚，且有劉光
    雄醫院驗傷證明書二紙在卷足憑，被告犯行足堪認定。
二、核被告所為，係犯刑法第二百七十七條第一項普通傷害罪，被告丁○○與丙○○
    、陳峰義、洪志強等人有犯意連絡、行為分擔，為共同正犯。被告連續二次傷人
    犯行，時間緊接，所犯構成要件相同罪名，顯係基於概括犯意而為，為連續犯，
    應以一罪論，並加重其刑。爰審酌被告逞一時之勇，隨意傷人，惟犯罪後坦承悔
    過，尚未與告訴人達成和解，及其犯罪之動機、目的、手段，犯罪時所受之刺激
    及其品性、生活狀況、智識程度、犯罪所生之損害，及犯罪後態度等一切情狀，
    量處如主文所示之刑，並諭知易科罰金之折算標準，以資懲儆。
貳、無罪部份：
一、公訴意旨略以：被告丑○○於八十九年六月二十三日二十二時四十分許，在高雄
    縣路竹鄉○○村○○路五○五之一號代天宮前，見庚○○、己○○、壬○○、陳
    上論泓志、癸○○等人在該處聊天，竟與丁○○基於共同傷害之概括犯意連絡，
    下車分持安全帽、及隨手拾撿之木棍等物，（均未扣案）共同下手毆打庚○○、
    壬○○，致二人成傷，涉嫌刑法第二百七十七條第一項普通傷害罪一案。
二、按犯罪事實應依證據認定之，無證據不得推定其犯罪事實，刑事訴訟法第一百五
    十四條訂有明文，又事實之認定應憑證據，如未能發現相當證據，或證據不足以
    證明，自不能以推測或擬制之方法，以為裁判基礎，最高法院著有四十年台上字
    第八六號判例可資參照。事實審法院對於證據之取捨，依法雖有自由判斷之權，
    然積極證據不足證明犯罪事實時，被告之抗辯或反證縱屬虛偽，仍不能以此資為
    積極證據應予採信之理由，最高法院著有三十年上字第四八二號判例可資參照。
    訊據被告丑○○堅決否認有何犯行，辯稱當日與朋友乙○○、甲○○去網路漫遊
    館，根本未去代天宮，對方認錯人等語。經隔離訊問證人乙○○、甲○○二人以
    及該網路漫遊館職員辛○○，就有關被告丑○○何時到達、何時離去、共用或同
    開一部電腦、點飲料、付帳情形、為何同至該網路漫遊館等多項細節均供述相符
    ，自堪信為真實，況另被告丁○○隨後經拘提到案經本院訊以何人參與作案之人
    時，立即供陳根本丑○○未去，是不同黨等語，核與共犯陳峰義、徐至剛等人陳
    述情形相符，而時值深夜，告訴人於突遭不詳人士圍毆下，是否能立即看清並記
    明亦有可疑，尚不能以告訴人之供述遽認被告確有參與傷害之行為，是顯乏積極
    證據足資證明被告有公訴人所指犯行，自屬不能證明被告犯罪，爰就此諭知丑○○無罪之判決。
參、按告訴乃論之罪，對於共犯中之一人告訴或撤回告訴者，其效力及於其他共犯，
    刑事訴訟法第二百三十九條前段定有明文，又所謂之告訴，乃告訴權人向偵查機
    關申告犯罪事實所為之意思表示，告訴乃論之罪，其告訴雖誤指他人，但犯罪事
    實既經告訴，對於被獲人犯，應以已經告訴論，（院字第一六九一號參照）是陳
    峰義、徐至剛、徐志強三人所涉共犯刑法第二百七十七條第一項普通傷害罪自應
    屬已經告訴，而應由公訴人另行分案偵辦，併此敘明。
據上論斷，應依刑事訴訟法第二百九十九條第一項前段、第三百零一條第一項、刑法
第二十八條、第二百七十七條第一項、第五十六條、第四十一條、罰金罰鍰提高標準
條例第一條前段、第二條判決如主文。
中    華    民    國      八十九      年      十      月      三十一    日
                                    臺灣高雄地方法院刑事第三庭
                                        法  官  簡  志  瑩
右正本證明與原本無異。
如不服本判決，應於判決送達後十日內，向本院提出上訴狀。
                                        書記官  林  宜  正
中    華    民    國      八十九      年      十一      月      二      日
附錄論罪科刑法條：
刑法第二百七十七條第一項：
傷害人之身體或健康者，處三年以下有期徒刑，拘役或一千元以下罰金。


司法院資訊處製作；財團法人民間司法改革基金會備份。
